臺灣宜蘭地方法院刑事判決
110年度侵訴字第22號
公  訴  人  臺灣宜蘭地方檢察署檢察官
被      告  許世明


上列被告因妨害性自主罪案件，經檢察官提起公訴（109年度偵
字第7206號），本院判決如下：
    主  文
乙○○犯乘機猥褻罪，累犯，處有期徒刑肆月，如易科罰金，以新
臺幣壹仟元折算壹日。
    犯罪事實
一、乙○○因違反毒品危害防制條例等案件，於址設宜蘭縣○○鄉○○
    路○段000巷○○○村0號之法務部○○○○○○○○○○○○○○）服刑，其與
    卷內代號BT000-A109115之成年男子（真實姓名年籍詳卷，
    下稱甲男）同為宜蘭監獄義一舍20號房之受刑人，竟於民國
    109年9月8日晚間7時46分許，在宜蘭監獄義一舍20號房內，
    基於乘機猥褻犯意，乘甲男熟睡而不能抗拒之際，徒手觸摸
    甲男之生殖器數下。嗣甲男驚醒後發現其衣褲遭人拉開，生
    殖器外露，因而報告監所人員並調閱監視器錄影畫面後，始
    悉上情。
二、案經甲男訴由宜蘭縣政府警察局移送臺灣宜蘭地方檢察署檢
    察官偵查起訴。
    理  由
一、程序及證據能力之說明：
  ㈠按本法所稱性侵害犯罪，係指觸犯刑法第221條至第227條、
    第228條、第229條、第332條第2項第2款、第334條第2項第2
     款、第348條第2項第1款及其特別法之罪；又因職務或業務
    知悉或持有性侵害被害人姓名、出生年月日、住居所及其他
    足資識別其身分之資料者，除法律另有規定外，應予保密。
    警察人員必要時應採取保護被害人之安全措施。行政機關、
    司法機關及軍法機關所製作必須公示之文書，不得揭露被害
    人之姓名、出生年月日、住居所及其他足資識別被害人身分
    之資訊，性侵害犯罪防治法第2條第1項、第12條定有明文。
    本案檢察官所起訴罪名屬性侵害犯罪防治法所稱之性侵害犯
    罪，因本院所製作之本案判決係屬必須公示之文書，為避免
    被害人身分遭揭露，依上開規定，對於足資識別告訴人甲男
    身分之資訊，均予以隱匿，僅以代號稱之，合先敘明。
  ㈡按被告以外之人於審判外之陳述，雖不符前4條之規定，而經
    當事人於審判程序同意作為證據，法院審酌該言詞陳述或書
    面陳述作成時之情況，認為適當者，亦得為證據，刑事訴訟
    法第159條之5第1項規定甚明。查本判決下列認定事實所引
    用之被告以外之人於審判外所為之供述證據，被告乙○○於本
    院準備程序時均不爭執證據能力（見本院卷第113頁），嗣
    本院於審理時將該等證據提示並告以要旨，被告及公訴人亦
    均無意見，且迄至言詞辯論終結前亦未曾就該等證據之證據
    能力聲明異議，本院審酌上開證據資料製作時之情況，尚無
    違法不當或證明力明顯過低之瑕疵，亦認以之作為證據，應
    屬適當。
  ㈢本判決下列認定事實所引用之非供述證據，經查並無違反法
    定程序取得之情，依刑事訴訟法第158條之4規定反面解釋，
    亦應具證據能力。
二、上開犯罪事實，業據被告於本院審理時坦承不諱（見本院卷
    第168頁），核與證人即告訴人甲男、證人即同舍房受刑人
    甲○○於警詢及偵查中之證述大致相符，並有監視器光碟及監
    視器畫面擷取照片附卷可稽。再者，經本院當庭勘驗現場監
    視器畫面，於錄影時間19時46分40秒，甲男平躺於左上角床
    鋪下鋪，錄影時間19時47分16秒，被告右手於甲男生殖器上
    方晃動（無法判斷有無碰觸），右手伸回隨即再伸出碰觸甲
    男生殖器連同內褲褲頭往上微拉，後走回原位坐下，錄影時
    間19時47分56秒，被告走至甲男旁彎身靠近，伸出右手將甲
    男生殖器往上翻，後鬆手走回原位坐下等情，有本院勘驗筆
    錄可佐（見本院卷第161頁至第162頁），足認被告確有於前
    開時、地，乘甲男熟睡而不能抗拒之際，徒手觸摸甲男之生
    殖器數下等情。則被告上開任意性自白與事實相符，本案事
    證明確，被告犯行堪以認定，應依法論科。
三、論罪科刑：
  ㈠核被告所為，係犯刑法第225條第2項之乘機猥褻罪。
  ㈡查被告前因犯施用毒品案件，經臺灣臺北地方法院以105年度
    聲字第1114號裁定合併定應執行刑有期徒刑10月確定，於10
    6年4月7日執畢出監，有臺灣高等法院被告前案紀錄表附卷
    可稽（見本院卷第39頁至第40頁），其於前開徒刑執行完畢
    後，5年內故意再犯本件有期徒刑以上之罪，構成累犯，惟
    依司法院大法官釋字第775號解釋之意旨，本案與前案所犯
    之犯罪類型、犯罪手段、侵害法益均不同，被告非未能記取
    教訓而再犯相同罪質之罪，若據此加重其刑，罪刑之間似不
    相當，又公訴意旨並未敘明可據以認定被告本案犯行有特別
    惡性及對刑罰反應力薄弱之具體事由，是以尚不得遽認被告
    具有特別惡性或對於刑罰之反應力薄弱，爰不予加重其刑。
  ㈢按刑法第59條規定犯罪之情狀顯可憫恕者，得酌量減輕其刑
    ，同法第57條規定科刑時應審酌一切情狀，尤應注意所列事
    項（共10款）為科刑輕重之標準，兩條適用上固有區別，惟
    所謂「犯罪之情狀」與「一切情形」，並非有截然不同之領
    域，於裁判上酌減其刑時，應就犯罪一切情狀（兼及第57條
    所列舉之10款事項），予以全盤考量，審酌其犯罪有無可憫
    恕之事由，以為判斷。查被告本案所為係乘甲男熟睡之際短
    暫觸摸甲男生殖器數下，並未對甲男之身體造成其他傷害，
    事後亦已於審理時與甲男達成和解，並獲甲男寬恕，有本院
    調解筆錄及審理筆錄在卷可佐（見本院卷第165頁、第168頁
    ），本院審酌上開各情，認被告本案所為之犯罪情狀顯可憫
    恕，如量處法定刑之最低刑度，顯然失之過苛，實屬情輕法
    重，爰依刑法第59條之規定酌減其刑。
  ㈣爰以行為人之責任為基礎，審酌被告與甲男同為宜蘭監獄受
    刑人，被告在獄中既未遵從獄方之規則，反而藉由與甲男在
    同一舍房服刑之期間，以前述方式，對甲男為乘機猥褻行為
    ，致甲男身心蒙受相當程度之痛苦，自應予相當程度之非難
    ，惟念及被告犯後於審理時終能坦承犯行，並與甲男達成調
    解，盡力賠償甲男所受損失之犯後態度，可見悔意，以及甲
    男事後已原諒被告，當庭請求本院對被告從輕量刑之意見（
    見本院卷第168頁），暨被告於審理時自述國小肄業之智識
    程度，從事承包工程，離婚、小孩均已成年之家庭經濟狀況
    等一切情狀，量處如主文所示之刑，併諭知易科罰金之折算
    標準。
據上論斷，應依刑事訴訟法第299條第1項前段，刑法第225條第2
項、第47條第1項、第59條、第41條第1項前段，判決如主文。
本案經檢察官張立言提起公訴，檢察官劉憲英到庭執行職務。
中　　華　　民　　國　　110 　年　　12　　月　　29　　日
            刑事第三庭審判長法  官  許乃文
                            法  官　劉芝毓
                            法  官  游欣怡
以上正本證明與原本無異。
如不服本判決應於收受送達後二十日內向本院提出上訴書狀，並
應敘述具體理由；其未敘述上訴理由者，應於上訴期間屆滿後二
十日內向本院補提理由書(均須按他造當事人之人數附繕本)「切
勿逕送上級法院」。
                            書記官 吳蔚宸
中　　華　　民　　國　　110 　年　　12　　月　　29　　日
附錄論罪科刑法條：
中華民國刑法第225條第2項
對於男女利用其精神、身體障礙、心智缺陷或其他相類之情形，
不能或不知抗拒而為猥褻之行為者，處6月以上5年以下有期徒刑
。